臺灣臺北地方法院小額民事判決
111年度北小字第1113號
原      告  郭詩敏
被      告  許炳炎

上列當事人間因洗錢防制法案件，原告提起刑事附帶民事訴訟請
求侵權行為損害賠償事件，經本院刑事庭裁定移送前來（110年
度審簡附民字第92號），本院於民國111年6月1日言詞辯論終結
，判決如下：
    主    文
被告應給付原告新臺幣50,000元，及自民國110年10月26日起至
清償日止，按年息百分之5計算之利息。
訴訟費用由被告負擔。
本判決得假執行。被告如以新臺幣50,000元為原告預供擔保後，
得免為假執行。
　　理由要領
一、原告主張被告於民國109年11月14日至20日間某日某時，以新
    臺幣（下同）3,000元之代價，將其所有中國信託商業銀行
    帳號000000000000號帳戶（下稱中國信託帳戶）之金融提款
    卡（含密碼）交付真實身分不詳、綽號「阿正」之成年人，
    俾轉交予真實身分不詳、綽號「阿賢」之成年人，而將該帳
    戶提供予「阿正」、「阿賢」所屬詐騙集團使用。嗣該詐欺
    集團成員以「超級星助姐」為名在臉書刊登被動賺收入廣告
    ，並於109年10月14日透過廣告連結與原告加為LINE好友，
    佯稱每投資5萬元可獲利100萬至130萬元等語，使原告陷於
    錯誤，依指示於109年10月20日晚間9時18分許及晚間10時14
    分許以ATM分別匯款25,000元匯入被告之上開中國信託帳戶
    中，旋遭該詐騙集團成員提領一空，依侵權行為之法律關係
    請求被告給付原告50,000元及法定遲延利息。被告則以伊也
    是被利用的，現無工作無法賠償等語置辯。經查：
(一)被告因洗錢防制法等案件，經檢察官提起公訴，本院刑事庭
    以被告所為係犯幫助洗錢罪以及幫助犯詐欺取財罪，從一重
    以幫助洗錢罪論處有期徒刑2月，併科罰金10,000元等情，
    有本院110年度審簡字第1551號刑事判決在卷（本院卷第13-
    20頁），被告雖辯稱伊也是受害者云云，惟被告將自己之金
    融帳戶提供與不相識之人，極可能幫助犯罪集團利用作為人
    頭帳戶及掩飾或隱匿他人實施詐欺之犯罪所得，且民眾前往
    金融機構申辦帳戶並無任何特殊之限制，本可自行開設帳戶
    使用，無另向不相識之人收購或借用之必要，猶基於縱使他
    人利用其所提供之金融帳戶工具實施詐欺取財，並作為掩飾
    詐欺取財罪不法犯罪所得去向之用，亦不違其本意之幫助洗
    錢及幫助詐欺不確定故意而犯本件之罪。被告所辯，尚非可
    採。
(二)綜上，原告因被告幫助洗錢行為受有損失，依侵權行為損害
    賠償之法律關係，請求被告給付原告50,000元，及自起訴狀
    繕本送達翌日即110年10月26日（附民卷第7頁）起至清償日
    止，按年息5%計算之利息，為有理由，應予准許。並依職權
    宣告假執行，及被告得供擔保免為假執行。
二、本件係刑事附帶民事訴訟，而由本院刑事庭移送民事庭者，
    依刑事訴訟法第504條第2項之規定，免納裁判費，且至本件
    言詞辯論終結時，亦未發生其他訴訟費用，故無從確定訴訟
    費用之數額。惟依法仍應依民事訴訟法第78條規定，諭知訴
    訟費用之負擔，以備將來如有訴訟費用發生時，得以確定其
    數額，併予敘明。
中　　華　　民　　國　　111 　年　　6 　　月　　15　　日
　　　　　　　　　臺灣臺北地方法院臺北簡易庭
　　　　　　　　　　　　　　　法　官　蔡玉雪
以上正本證明與原本無異。
如不服本判決，須以違背法令為理由，於判決送達後20日內向本
庭提出上訴狀（應按他造當事人之人數附繕本）；如委任律師提
起上訴者，應一併繳納上訴審裁判費。
中　　華　　民　　國　　111 　年　　6 　　月　　15　　日
　　　　　　　　　　　　　　　書記官　陳黎諭
附錄：
一、民事訴訟法第436條之24第2項：
　　對於小額程序之第一審裁判上訴或抗告，非以其違背法令為
    理由，不得為之。
二、民事訴訟法第436條之25：
　　上訴狀內應記載上訴理由，表明下列各款事項：
    ㈠原判決所違背之法令及其具體內容。
    ㈡依訴訟資料可認為原判決有違背法令之具體事實。